【裁判字號】    98,易,219
【裁判日期】    980402
【裁判案由】    竊盜
【裁判全文】
臺灣高雄地方法院刑事判決               98年度易字第219號
公  訴  人  臺灣高雄地方法院檢察署檢察官
被      告  甲○○
                    號
上列被告因竊盜等案件，經檢察官提起公訴（98年度偵字第3318
號、第5601號），嗣因被告就被訴事實為有罪陳述，經本院告知
簡式審判程序意旨並聽取公訴人及被告之意見後，本院合議庭裁
定由受命法官獨任依簡式審判程序審理，判決如下：
    主  文
甲○○犯攜帶兇器、毀越安全設備竊盜未遂罪，累犯，處有期徒
刑玖月；扣案之臂力剪壹支，沒收；又犯竊盜罪，累犯，處有期
徒刑柒月。應執行有期徒刑壹年參月。扣案之臂力剪壹支，沒收
。
    事  實
一、甲○○前於民國93年間因施用毒品案件，經臺灣高等法院高
    雄分院以93年度上訴字第921 號判處有期徒刑1 年10月確定
    ；又因違反臺灣地區與大陸地區人民關係條例、詐欺等案件
    ，經本院分別以93年度訴字第3383號、94年度簡字第3163號
    判處有期徒刑1 年2 月、5 月確定，上開3 罪經本院以94年
    度聲字第3946號裁定應執行有期徒刑3 年2 月，並以96年度
    聲減字第3934號裁定分別減刑為有期徒刑11月、7 月、2 月
    15日，應執行有期徒刑1 年7 月確定；又因連續施用第一、
    二級毒品等案件，分別經本院以94年度訴字第139 號、94年
    度易字第706 號判處有期徒刑2 年、8 月確定，並以94年度
    聲字第3945號裁定應執行有期徒刑2 年5 月，以96年度聲減
    字第3934號裁定分別減刑為有期徒刑1 年、4 月，應執行有
    期徒刑1 年2 月15日確定，並與前開應執行有期徒刑1 年7
    月部分，接續執行，於97年7 月9 日假釋付保護管束，甫於
    97年8月23日因假釋期滿執行完畢。
二、甲○○猶不知悔改，竟意圖為自己不法之所有，分別為下列
    行為：
  (一)於97年12月30日晚間10時30分許，騎乘向其友人周宇傑借得
    之車牌號碼253-CET 號重型機車，並攜帶其所有客觀上足以
    傷害人之生命、身體而可供作兇器使用之臂力剪1 支，前往
    乙○○位於高雄縣橋頭鄉○○村○○路廟後巷鹽田段（地號
    1677號）之鐵皮工寮，先自該工寮左側窗戶縫隙搜尋物色財
    物後，發覺有電鑽等機器工具在內可供其竊取變賣花用，即
    持上開臂力剪剪斷上開窗戶鐵窗之鐵條1 支，原待全數毀壞
    後自該窗戶踰越入內行竊，因適有路人行經上址，甲○○恐
    事跡敗露遂匆忙逃逸而未得逞，並遺留上開機車及臂力剪於
    現場。嗣為警接獲報案到場處理，並扣得上開臂力剪1 支，
    惟甲○○於警方尚未通知上開機車車主即周宇傑胞姐周孝真
    到案說明，而未查悉其係犯罪人之前，即自行到案向員警自
    首而接受裁判。
  (二)於98年1 月29日下午4 時20分許，行經高雄市○○區○○路
    43號前，見丙○○所有價值約新臺幣30,000元之Speed One
    廠牌白色摺疊式腳踏車1 輛，未上鎖而停放於上址，竟徒手
    竊取上開腳踏車得逞後，將之牽往隔壁小巷內，欲變賣換現
    供己花用，然旋遭丙○○察覺，當場逮捕並報警處理，始悉
    上情。
三、案經高雄市政府警察局左營分局及高雄縣政府警察局岡山分
    局報告臺灣高雄地方法院檢察署檢察官偵查起訴。
    理  由
一、本件被告甲○○所犯均係死刑、無期徒刑、最輕本刑為3 年
    以上有期徒刑以外之罪，其於準備程序中就被訴事實為有罪
    之陳述，經法官告知簡式審判程序之旨，並聽取公訴人及被
    告之意見後，經本院合議庭裁定由受命法官獨任進行簡式審
    判程序，合先敘明。
二、上揭事實，業據被告坦承不諱，核與證人即被害人乙○○、
    丙○○於警詢時之證述相符，並有高雄縣政府警察局岡山分
    局97年12月30日扣押筆錄、98年1 月28日警員羅卓龍之職務
    報告、高雄縣岡山地政事務所橋頭鄉○○村○○路廟後巷鹽
    田段土地所有權狀、車牌號碼253-CET 號重型機車車籍查詢
    基本資料詳細畫面，高雄市政府警察局左營分局扣押筆錄、
    舊城派出所贓物認領保管單各1 份，及如事實欄二、(一)所載
    竊盜現場蒐證照片6 張、如事實欄二、(二)所載竊盜現場蒐證
    照片4 張在卷可稽，此外，復有臂力剪1 支扣案可佐，足認
    被告之任意性自白與事實相符，得為認定犯罪之依據。從而
    ，本件事證明確，被告上開犯行均堪以認定，應依法論科。
三、論罪科刑：
  (一)按刑法第321 條第1 項第3 款之攜帶兇器竊盜罪，係以行為
    人攜帶兇器竊盜為其加重條件，此所謂兇器，其種類並無限
    制，凡客觀上足對人之生命、身體、安全構成威脅，具有危
    險性之兇器均屬之，最高法院79年台上字第5253號判例可資
    參照。查本件扣案之之臂力剪1 支，係屬外觀質地堅硬之金
    屬製品，有該臂力剪之照片附卷可憑（見偵1 卷第18頁至第
    20頁），且被告係持該臂力剪用以割斷上開鐵皮工廠窗戶之
    鐵條，業據被告供承在卷，是該等物品，依社會一般觀念足
    以對人之生命、身體安全構成威脅，在客觀上顯然具有危險
    性，應屬刑法第321 條第1 項第3 款所稱之兇器無疑。次按
    刑法第321 條第1 項第2 款規定將「門扇」、「牆垣」、「
    其他安全設備」並列，則所謂「門扇」專指門戶而言，應屬
    狹義，僅指分隔住宅或建築物內外之間之出入口大門而言；
    而所謂「其他安全設備」，指門扇牆垣以外，依通常觀念足
    認防盜之一切設備而言，如電網、門鎖以及窗戶等是，至於
    已經入大門室內之住宅或建築物內部諸門，不論是房間門、
    廚房門、通往陽台之落地鋁製玻璃門，則應認係「其他安全
    設備」，最高法院25年上字第4168號判例意旨，司法院（73
    ）廳刑一字第603 號及臺灣高等法院暨所屬法院72年度法律
    座談會刑事類第28號研討結果可資參照，是依上開說明，為
    防盜另外裝設之鐵窗、窗戶、公寓式房屋分隔客廳與陽台間
    之落地鋁玻璃門，均屬「其他安全設備」，從而，本件被告
    如事實欄二、(一)所載破壞之窗戶鐵條，應屬刑法第321 條第
    1 項第2 款之安全設備。再按竊盜行為的著手起算時點，依
    一般社會觀念，咸認行為人以竊盜為目的，而搜尋財物時，
    即應認與竊盜之著手行為相當（最高法院84年度台上字第43
    41號判決可資參照），查本件被告基於行竊之意思，利用窗
    戶縫隙搜尋被害人工寮內之財物，得知內有電鑽等工具可竊
    取，業據被告供承在卷（見本院卷第53頁），應認已屬竊盜
    之著手行為，且其進而持上開臂力剪剪斷窗戶鐵條，意圖自
    窗戶爬入該工寮行竊，亦與刑法第321 條第1 項第2 款毀越
    安全設備之加重要件該當，是其如事實欄二、(一)所載犯行，
    自屬加重竊盜未遂。
  (二)核被告所為，係犯刑法第321 條第2 項、第1 項第3 款、第
    2 款之攜帶兇器、毀越安全設備竊盜未遂罪，及同法第320
    條第1 項之普通竊盜罪。按刑法第321 條第1 項第2 款之毀
    越門扇安全設備竊盜罪，其中之毀損門扇安全設備竊盜罪，
    乃同法第354 條之毀損罪與普通竊盜罪之結合犯，上開毀損
    門扇安全設備，係犯普通竊盜罪之加重情形，已結合於所犯
    加重竊盜之罪質中，自不能於論以加重竊盜罪外，更行論以
    毀損罪（最高法院92年度台非字第6 號判決意旨可資參照）
    。是以，被告所為如事實欄二、(一)所示毀損工寮窗戶鐵條之
    行為，不另論罪。又被告就事實欄二、(一)所示犯行，已著手
    於加重竊盜行為之實施而未得手之部分，為未遂犯，爰依刑
    法第25條第2 項規定，按既遂犯之刑度減輕其刑。被告所犯
    上開2 罪，犯意各別，行為互殊，應予分論併罰。又被告有
    如事實欄所載受有期徒刑執行完畢之事實，有臺灣高等法院
    被告前案紀錄表1 份在卷可稽，其受徒刑執行完畢，5 年以
    內故意再犯此2 件有期徒刑以上之罪，均為累犯，應各依刑
    法第47條第1 項規定加重其刑。又被告為事實欄二、(一)所示
    犯行後，於未被有偵查犯罪職權之公務員發覺前，主動向有
    偵查權之警員坦承其所為加重竊盜犯行，進而接受裁判，有
    警員羅卓龍98年1 月28日職務報告附卷可稽（見偵1 卷第13
    頁），應發生自首之效力（最高法院92年度台上字第487 號
    判決參照），爰依自首之規定，減輕其刑，並遞減之，並就
    其所犯攜帶兇器、毀越安全設備竊盜未遂罪部分，依法先加
    後減。
  (三)爰審酌被告正值青壯，竟不思以正當途逕賺取生活所需，任
    意竊取他人物品，侵害他人財產法益，價值觀念偏差，應予
    導正，其以攜帶兇器、毀越安全設備手法竊盜，破壞社會治
    安甚鉅，且被告前有竊盜前科，素行不佳，有上開臺灣高等
    法院被告前案紀錄表可參，況被告迄今未與被害人乙○○、
    丙○○達成和解，亦未賠償渠等之損害，本應重懲，惟念及
    其犯後終能坦承犯行，如事實欄二、(一)所示犯行並未得逞，
    如事實欄二、(二)所竊得之折疊式腳踏車業已發還被害人丙○○，有贓物認領保管單1 紙在卷可參（見偵2 卷第39頁），
    並考量其犯罪之動機、手段、目的，對被害人造成之損害等
    一切情狀，分別量處如主文所示之刑，並定其應執行刑，以
    示懲儆。至扣案之臂力剪1 支，為被告所有持以剪斷上開鐵
    皮工寮窗戶鐵條所用之物，業據被告陳明在卷（見警卷第5
    頁至第6 頁），爰依刑法第38條第1 項第2 款規定宣告沒收
    。
據上論斷，應依刑事訴訟法第299 條第1 項前段，刑法第321 條
第2 項、第1 項第3 款、第2 款、第320 條第1 項、第25條第2
項、第47條第1 項、第51條第5 款、第38條第1 項第2 款、第62
條，刑法施行法第1 條之1 ，判決如主文。
本案經檢察官鄭益雄到庭執行職務。
中    華    民    國    98    年    4     月    2     日
                  刑事第十八庭  法  官  周佳佩
以上正本證明與原本無異。
如不服本判決應於收受送達後10日內向本院提出上訴書狀，並應
敘述具體理由；如未敘述上訴理由者，應於上訴期間屆滿後20日
內向本院補提理由書（均須按他造當事人之人數附繕本）「切勿
逕送上級法院」。
中    華    民    國    98    年    4     月    2     日
                                書記官  王壹理
附錄本案論罪科刑法條：
刑法第320 條
意圖為自己或第三人不法之所有，而竊取他人之動產者，為竊盜
罪，處5 年以下有期徒刑、拘役或500 元以下罰金。
意圖為自己或第三人不法之利益，而竊佔他人之不動產者，依前
項之規定處斷。
前二項之未遂犯罰之。
刑法第321 條
犯竊盜罪而有左列情形之一者，處6 月以上、5 年以下有期徒刑
：
一、於夜間侵入住宅或有人居住之建築物、船艦或隱匿其內而犯
    之者。
二、毀越門扇、牆垣或其他安全設備而犯之者。
三、攜帶兇器而犯之者。
四、結夥三人以上而犯之者。
五、乘火災、水災或其他災害之際而犯之者。
六、在車站或埠頭而犯之者。
前項之未遂犯罰之。


司法院資訊處製作；財團法人民間司法改革基金會備份。
